臺灣高等法院刑事判決　　　　　　　　 94年度上易字第474號
上　訴　人
即　被　告　甲○○
上列上訴人因毒品危害防制條例案件，不服臺灣板橋地方法院93
年度易字第1231號，中華民國94年1 月6 日第一審判決（起訴案
號：臺灣板橋地方法院檢察署93年度毒偵字第4510號），提起上
訴，本院判決如下：
    主  文
上訴駁回。
    事  實
一、甲○○前於民國（下同）87年間，因施用毒品案件，經送觀
    察、勒戒後，認無繼續施用毒品之傾向，而由臺灣臺北地方
    法院檢察署檢察官於87年10月30日以87年度毒偵字第20715
    號為不起訴處分在案；其又於88年間，因施用毒品案件，經
    畢，上開施用毒品犯行並經檢察官提起公訴，由臺灣士林地
    方法院以88年度士簡字第315 號判處有期徒刑5 月，於90年
    4 月13日易科罰金執行完畢；其再於92年間，因施用毒品案
    件，經臺灣士林地方法院於93年2 月26日以93年度易緝字第
    6 號判決判處有期徒刑8 月（尚未執行完畢，此部分不構成
    累犯）。詎猶未戒除毒癮，復基於施用第二級毒品甲基安非
    他命之犯意，於前次強制戒治執行完畢內5 年內之93年9 月
    20日下午5 時許，在臺北縣三重市○○街117 號3 樓，以將
    甲基安非他命放置於吸食器內燒烤吸食之方式，施用第二級
    毒品甲基安非他命1 次。嗣於同日下午6 時30分許，為警在
    上址查獲。
二、案經臺北市政府警察局士林分局報請臺灣板橋地方法院檢察
    署檢察官偵查起訴。
    理  由
一、上開犯罪事實，業據被告甲○○於偵、審中均自白不諱，其
    於93年9 月20日為警查獲時所採集之尿液，經送以酵素免疫
    分析法初驗、氣相層析質譜儀法確認之結果，確實呈甲基安
    非他命陽性反應等情，有臺灣尖端先進生技醫藥股份有限公
    司出具之濫用藥物檢驗報告1 份、毒品案件尿液委驗單1 紙
    在卷可憑，足認被告之自白核與事實相符。又被告前因施用
    毒品案件，經送觀察、勒戒後，認無繼續施用毒品之傾向，
    經臺灣臺北地方法院檢察署檢察官於87年10月30日以87年度
    毒偵字第20715 號為不起訴處分在案；又因施用毒品案件，
    經送觀察、勒戒及強制戒治，而於89年5 月17日執行強制戒
    治完畢等情，復有上開不起訴處分書及本院被告全國前案紀
    錄表各1 紙在卷可考。綜上所述，被告於前次強制戒治執行
    完畢後，5 年內再犯施用第二級毒品罪，事證明確，其犯行
    堪予認定。
二、核被告所為，係犯毒品危害防制條例第10條第2 項之施用第
    二級毒品罪。被告持有甲基安非他命之低度行為，應為施用
    之高度行為所吸收，不另論罪。又被告有事實欄所載犯罪科
    刑執行情形，有本院被告全國前案紀錄表1 份在卷可參，其
    受有期徒刑之執行完畢，5 年內再犯本件有期徒刑以上之本
    罪，為累犯，應依法加重其刑。
三、原審認被告罪證明確，因而依毒品危害防制條例第10條第2
    項，刑法第11條前段、第47條之規定，並爰審酌被告前已因
    施用毒品案件，獲得不起訴處分之寬典，又2 度經法院論罪
    科刑，均猶不能戒除毒癮，顯然漠視法令之禁制，自我克制
    能力薄弱，惟本案施用次數僅只單一，且被告自承犯行，犯
    後態度尚稱良好等一切情狀，量處被告有期徒刑8 月，其認
    事用法，並無違誤，量刑亦稱妥適。被告上訴意旨，認原判
    決量刑過重，就原審法院適法範圍裁量權之行使為爭執，並
    無理由，應駁回之。
據上論斷，應依刑事訴訟法第368 條，判決如主文。
本案經檢察官曾忠己到庭執行職務。
中　　華　　民　　國　　94　　年　　4 　　月　　27　　日
　　　　　　　　　刑事第四庭    審判長法　官  許增男
　　　　　　　　　　　　　　　　　    法　官  周煙平
　　　　　　　 　 　　　　　　　　　　法　官  謝靜恒
以上正本證明與原本無異。
不得上訴。
                                      書記官  魏淑娟
中　　華　　民　　國　　94　　年　　4 　　月　　27　　日
附錄：本案論罪科刑法條全文
毒品危害防制條例第10條第2 項
施用第二級毒品者，處3 年以下有期徒刑。
